臺灣臺南地方法院刑事判決
110年度交易字第757號
公  訴  人  臺灣臺南地方檢察署檢察官
被      告  羅萬華


上列被告因公共危險案件，經檢察官提起公訴（110年度營偵字
第329號），本院判決如下：
    主  文
羅萬華駕駛動力交通工具而吐氣所含酒精濃度達每公升零點二五
毫克以上，累犯，處有期徒刑陸月，如易科罰金，以新臺幣壹仟
元折算壹日。
    事  實
一、羅萬華明知飲用酒類後不能安全駕駛動力交通工具，竟於民
    國110年1月27日12時至13時30分間，在臺南市白河區三間厝
    路上某處麵攤飲用啤酒若干後，仍駕駛車牌號碼0000-00號自
    小客貨車，且於同日16時19分許開車行經臺南市白河區富民
    路與康樂路路口時，追撞同向前方由李清順駕駛之車牌號碼
    000-00號營業大貨車(無人受傷)，羅萬華旋即棄車並徒步前
    往白河二號公園涼亭，李清順委請路人尾隨羅萬華，並帶同
    到場員警至前開涼亭，經警於同日17時28分對羅萬華施以吐
    氣酒精濃度測試，測得其吐氣所含酒精濃度達每公升0.79毫克
    ，始悉上情。
二、案經臺南市政府警察局白河分局移送臺灣臺南地方檢察署檢
    察官偵查起訴。
    理  由
甲、程序方面：
一、本案以下所引用具傳聞證據性質之供述證據，被告羅萬華、
    檢察官於本院言詞辯論終結前均未爭執其證據能力，且本院
    審酌前開證據作成時之情況及證據取得過程等節，並無非出
    於任意性、不正取供或其他違法不當情事，且客觀上亦無顯
    不可信之情況，復經本院於審判期日就上開證據依法進行調
    查、辯論，是依刑事訴訟法第159條之5規定，均有證據能力
    。
二、本案以下所引用具非供述證據性質之證據資料，均無違反法
    定程序取得之情形，依刑事訴訟法第158條之4規定之反面解
    釋，均應有證據能力。
乙、實體方面：
一、訊據被告矢口否認有何公共危險犯行，並於本院審理時辯稱
    ：我當時沒有開車，我在車上睡覺，當時是葉義珍開車，他
    車禍後就叫車回去了云云。惟查，車牌號碼0000-00號自小客
    貨車於上開時、地，自後追撞同向前方由李清順駕駛之車牌
    號碼000-00號營業大貨車，嗣經警對被告施以酒精濃度測試
    ，測得其吐氣所含酒精濃度為每公升0.79毫克等情，業據被
    告供承在卷，核與證人李清順於警詢證述之情節相符，並有
    道路交通事故調查表（一）（二）、道路交通事故現場圖、
    現場照片、酒精測定紀錄表、呼氣酒精測試器檢定合格證書
    在卷可按。再者，車牌號碼0000-00號自小客貨車於車禍發生
    後，僅有一人自駕駛座下車，有行車紀錄器錄影畫面翻拍照
    片在卷可憑（見警卷第39頁），被告於本院亦坦承其為該下
    車之人（見本院卷第27頁），參以李清順與被告於車禍發生
    後均有下車並進行交談，李清順聞得被告身上有濃厚酒味，
    被告於下車後曾至路旁解尿，隨後步行離開現場，李清順委
    請路人尾隨，路人見被告走至白河二號公園涼亭，路人隨即
    回報李清順，李清順遂帶同員警前往上開涼亭等情，業據證
    人李清順於警詢證述明確（見警卷第17頁），被告於警詢時
    亦坦承其為駕駛（見警卷第9頁），顯見被告確係酒後駕駛
    上開車輛之人無訛，故被告嗣後辯稱其並未駕駛上開車輛云
    云，即非可採。從而，本案事證明確，被告犯行堪以認定，
    應予依法論科。
二、核被告所為，係犯刑法第185條之3第1項第1款之駕駛動力交
    通工具而吐氣所含酒精濃度達每公升0.25毫克以上之罪。被
    告前於109年因酒醉駕車之公共危險犯行，經本院判處有期
    徒刑2月確定，甫於109年8月24日易科罰金執行完畢等情，
    有臺灣高等法院被告前案紀錄表在卷可按，其受有期徒刑執
    行完畢後，5年以內故意再犯本件有期徒刑以上之罪，為累
    犯，且前案同為酒醉駕車之公共危險犯行，顯見被告未記取
    教訓，應依刑法第47條第1項規定，加重其刑。爰審酌被告
    之吐氣所含酒精濃度高達每公升0.79毫克，並發生車禍事故
    ，顯見其除漠視自己安危，尤枉顧法律禁止規範與公眾道路
    通行之安全，對交通往來顯已造成高度危險，復參酌被告犯
    後否認犯行，未見悔意，及其係專科畢業、目前從事務農工
    作、離婚、育有兩名成年子女之智識程度、生活狀況等一切
    情狀，量處如主文所示之刑，及諭知易科罰金之折算標準，
    以示懲儆。
據上論斷，應依刑事訴訟法第299條第1項前段，判決如主文。
本案經檢察官蘇聖涵偵查起訴，檢察官莊士嶔到庭執行職務　　
中　　華　　民　　國　　110 　年　　9 　　月　　30　　日
　　　　　　　　　刑事第十五庭  法　官　莊政達
以上正本證明與原本無異。
如不服本判決應於收受本判決後20日內向本院提出上訴書狀，並
應敘述具體理由。其未敘述上訴理由者，應於上訴期間屆滿後20
日內向本院補提理由書狀（均須按他造當事人之人數附繕本）「
切勿逕送上級法院」。 
  　　　　　　　　　　　　　　　書記官　歐慧琪
中　　華　　民　　國　　110 　年　　9 　　月　　30　　日
附錄本案論罪科刑法條：
刑法第185條之3第1項
駕駛動力交通工具而有下列情形之一者，處二年以下有期徒刑，
得併科二十萬元以下罰金：
一、吐氣所含酒精濃度達每公升零點二五毫克或血液中酒精濃度
    達百分之零點零五以上。
二、有前款以外之其他情事足認服用酒類或其他相類之物，致不
    能安全駕駛。
三、服用毒品、麻醉藥品或其他相類之物，致不能安全駕駛。